臺灣高等法院臺中分院刑事判決
111年度交上訴字第2012號
上  訴  人  臺灣臺中地方檢察署檢察官
上  訴  人  
即  被  告  張庭華


選任辯護人  林咏芬律師
上列上訴人等因被告過失致死案件，不服臺灣臺中地方法院111
年度交訴字第12號，中華民國111年5月4日第一審判決（起訴案
號：臺灣臺中地方檢察署110年度調偵字第153號），提起上訴，
本院判決如下：
    主  文
原判決關於量刑部分撤銷。
張庭華因過失致人於死，處有期徒刑拾月。緩刑貳年。
    理  由
一、本件上訴人即臺灣臺中地方檢察署檢察官及被告張庭華均明
    示僅就原判決關於量刑部分提起上訴（本院卷第7至10、71
    頁），依刑事訴訟法第348條第3項規定，本院審理範圍僅及
    於量刑部分，核先敍明。
二、本件犯罪事實、認定犯罪所憑之證據及理由、所犯罪名均如
    原審判決書之記載（如附件）。
三、被告於肇事後留在事故現場，於有權偵查犯罪之警察機關僅
    知悉犯罪事實，但不知犯罪人為何人前，主動向前往事故現
    場處理之警員坦承肇事，並接受裁判等情，有臺中市政府警
    察局道路交通事故肇事人自首情形紀錄表在卷可佐（見相卷
    第121頁），審酌被告自首並非計畫犯罪內容之一部分，爰
    依刑法第62條前段規定，減輕其刑。
四、原審法院因認被告犯過失致人於死罪證明確，而予以論罪科
    刑，固然有所依據。但被告於原審法院判決後，已與被害人
    家屬達成和解，並賠償損害，調解筆錄及匯款單影本暨本院
    公務電話查詢紀錄表在卷可稽（見本院卷第59至61、77頁）
    ，告訴人石素霞（兼代理其他家屬）於調解內容，並表示同
    意給予被告緩刑宣告之機會，原審法院未及審酌此部分被告
    犯罪後之態度，其量刑基礎即有未洽。臺灣臺中地方檢察署
    檢察官依告訴人聲請提起上訴，認被告過失情節嚴重，又迄
    未與被害人家屬達成和解，原審法院量刑顯有輕縱，雖無理
    由；然被告上訴意旨以其已與被害人達成和解並賠償損害，
    對自己過失造成被害人嚴重受害至感歉意，請求從輕量刑，
    並參酌其目前家庭負擔沈重，請求給予緩刑宣告，則有理由
    ，自應由本院將原判決關於量刑部分撤銷改判。爰以行為人
    之責任為基礎，審酌被告前無犯罪紀錄，有臺灣高等法院被
    告前案紀錄表在卷可稽，素行良好，本件因開啟駕駛座車門
    時，未依規定注意後方來車，致生被害人死亡結果，且令被
    害人家屬遭受失去至親之傷痛，所為應予非難；但念其犯後
    始終承認犯行，且已與被害人家屬成立和解，賠償損害，業
    如前述；另參酌被告於本院自陳家庭成員、經濟狀況、職業
    工作等情狀（見本院卷第74頁），併斟酌告訴人之量刑意見
    ，量處如主文第2項所示之刑，以資懲儆。又被告前未曾因
    故意犯罪受有期徒刑以上刑之宣告，有前揭前案紀錄表足憑
    ，本院審酌被告自首犯行，及已賠償被害人損害，犯後態度
    良好，並獲被害人同意給予緩刑宣告之機會，因認其經此偵
    審程序及科刑之教訓，當知戒慎行事，而無再犯之虞，爰併
    宣告緩刑2年，以啟自新。
據上論斷，應依刑事訴訟法第369條第1項前段、第364條、第299
條第1項前段，判決如主文。
本案經檢察官廖志國提起公訴，檢察官張添興提起上訴，檢察官
李芳瑜到庭執行職務。
中　　華　　民　　國　　111 　年　　10　　月　　19　　日
            刑事第三庭  審判長法　官　楊  真  明
                              法　官　楊  欣  怡
                              法　官　邱  顯  祥     
以上正本證明與原本無異。
如不服本判決應於收受送達後20日內向本院提出上訴書狀，其未
敘述上訴之理由者，並得於提起上訴後20日內向本院補提理由書
（均須按他造當事人之人數附繕本）「切勿逕送上級法院」。因
疫情而遲誤不變期間，得向法院聲請回復原狀。

                              書記官  陳  緯  宇 
　　　　　　　　　　　　　　　
中　　華　　民　　國　　111 　年　　10　　月　　19　　日
附錄本案所犯法條全文
中華民國刑法第276條
因過失致人於死者，處5年以下有期徒刑、拘役或50萬元以下罰
金。